---
title: "day-blog"
output: html_document
---

```{r setup, include=FALSE}
knitr::opts_chunk$set(echo = TRUE)
```
# cmd, 检查python 版本
> python --version  => 没有用， 用
 #直接显示版本
> Python 
- 这里会显示Windows安装的python版本

## cmd, 检查环境路径
> echo %PATH%

## to know pip verison
> python -m pip --version
python -m pip --version
pip 21.2.4 from C:\Users\Public\lib\site-packages\pip (python 3.10)
> pip install ###package### 

## 如何拯救得出的error:
##### - Fatal error in launcher: Unable to create process using '"c:\python37\python.exe"  "C:\Python37\Scripts\pip.exe" install numpy': The system cannot find the file specified.

第一步:
> where pip
> where python
目的是找出pip和Python在系统环境中所在的路径

第二步:
用资源管理器打开你所发现的路径,找出pip和Python实际所在的路径
然后,去访问, environment systems variables,

第三步:
检查你的path,所指向的Python和pip路径是否正确,
添加以上路径,即可
>Collecting numpy
  Downloading numpy-1.22.1-cp310-cp310-win_amd64.whl (14.7 MB)
     |████████████████████████████████| 14.7 MB 3.3 MB/s
Installing collected packages: numpy
Successfully installed numpy-1.22.1
WARNING: You are using pip version 21.2.4; however, version 22.0.2 is available.
You should consider upgrading via the 'C:\Users\Public\python.exe -m pip install --upgrade pip' command.

## 更新自己的pip版本, 在cmd端输入
> python -m pip install --upgrade pip

- Requirement already satisfied: pip in c:\users\public\lib\site-packages (21.2.4)
Collecting pip
  Downloading pip-22.0.2-py3-none-any.whl (2.1 MB)
     |████████████████████████████████| 2.1 MB 2.2 MB/s
Installing collected packages: pip
  Attempting uninstall: pip
    Found existing installation: pip 21.2.4
    Uninstalling pip-21.2.4:
      Successfully uninstalled pip-21.2.4
Successfully installed pip-22.0.2


```{r cars}
summary(cars)
```

## Including Plots

You can also embed plots, for example:

```{r pressure, echo=FALSE}
plot(pressure)
```

Note that the `echo = FALSE` parameter was added to the code chunk to prevent printing of the R code that generated the plot.
